【裁判字號】    99,交聲,1410
【裁判日期】    991109
【裁判案由】    違反道路交通管理處罰條例聲明異議
【裁判全文】
臺灣臺北地方法院交通事件裁定        99年度交聲字第1410號
原處分機關  交通部公路總局臺北區監理所
受處分人    乙○○
上列異議人即受處分人因違反道路交通管理處罰條例事件，對於
交通部公路總局臺北區監理所民國99年7 月21日所為之處分( 原
處分案號：北監自裁字第裁40-AEY313440號），聲明異議，本院
裁定如下：
    主  文
原處分撤銷。
乙○○不罰。
    理  由
一、異議意旨略以：異議人即受處分人乙○○遭舉發違規迴轉，
    異議人當時曾詢問警方是否有異議人違規之證據，但員警並
    未提供相關資料即開單舉發，故異議人不能接受，為此聲明
    異議等語。
二、按法院受理交通事件，準用刑事訴訟法之規定，道路交通管
    理處罰條例第89條前段定有明文。而犯罪事實應依證據認定
    之，無證據不得認定犯罪事實，又不能證明被告犯罪者，法
    院應諭知無罪之判決，刑事訴訟法第154 條第1 項、第301
    第1 項，亦分別定有明文。而認定犯罪事實所憑之證據，雖
    不以直接證據為限，間接證據亦包括在內，然而無論直接或
    間接證據，其為訴訟上之證明，須於通常一般之人均不致有
    所懷疑，而得確信其為真實之程度者，始得據為有罪之認定
    ，倘其證明尚未達到此一程度，而有合理之懷疑存在以致事
    實審法院無從取得有罪之確信時，應由法院為諭知被告無罪
    之判決，最高法院76年臺上字第4986號刑事判例意旨參照，
    於法院審理行為人違反道路交通管理處罰條例事件時亦有其
    適用。
三、本件異議人於民國98年12月5 日20時7 分許，駕駛車牌號碼
    4306-KC 號自用一般小客車，行經臺北市○○○路及八德路
    口時，因在設有禁止迴車標誌路段迴車之違規，為臺北市政
    府警察局中正第一分局員警攔停，依違反道路交通管理處罰
    條例第49條第2 款規定掣單舉發。嗣異議人未提出申訴，原
    處分機關遂於99年7 月21日依道路交通管理處罰條例第49條
    第2 款、第63條第1 項第1 款規定，裁處異議人罰鍰1,200
    元，並記違規點數1 點，異議人收受該裁決書，並於法定期
    間內聲明異議等情，有臺北市政府警察局舉發違反道路交通
    管理事件通知單、交通部公路總局臺北區○○○○○道路交
    通管理事件裁決書及送達證書附卷可稽。
四、訊據異議人堅詞否認有何違規迴轉之行為，辯稱：伊沒有違
    規，也沒有證據可證明伊確實有違規等語。經查：證人即舉
    發本件違規之員警甲○○於本院訊問時具結證稱：舉發單上
    面確實是伊的筆跡，但本件事隔已久，伊已經不記得舉發經
    過，對於本件拒簽完全沒有印象了，又按通知單所載，當時
    的時間是晚上，所以伊也不是很記得違規者的長相等語。是
    本件並無證據可資證明異議人確有前開違規行為，此外，復
    查無其他積極證據足認異議人確有原處分機關所指之違規事
    實，原處分機關遽以裁罰，與法未合，異議人聲明異議為有
    理由，爰將原處分撤銷，並為不罰之諭知。
五、據上論斷，應依道路交通事件處理辦法第19條前段，裁定如
    主文。
中    華    民    國    99    年    11    月    9     日
                  交通法庭  法  官  林勇如
上正本證明與原本無異。
如不服本裁定，應於裁定送達後5 日內向本院提出抗告狀。
                            書記官  葉潔如
中    華    民    國    99    年    11    月    9     日

司法院資訊處製作；財團法人民間司法改革基金會備份。
